【裁判字號】    98,訴,1733
【裁判日期】    981027
【裁判案由】    毒品危害防制條例
【裁判全文】
臺灣臺北地方法院刑事判決              98年度訴字第1733號
公  訴  人  臺灣臺北地方法院檢察署檢察官
被      告  甲○○
                    (現另案於臺灣臺北監獄士林分監執行中)
上列被告因毒品危害防制條例案件，經檢察官提起公訴（98年度
毒偵字第2513號），因被告於本院準備程序中為有罪之陳述，經
本院合議庭裁定以簡式審判程序審理，本院判決如下：
    主  文
甲○○犯施用第一級毒品罪，累犯，處有期徒刑捌月，扣案之第
一級毒品海洛因伍包（總淨重壹點陸零公克）、第二級毒品甲基
安非他命貳包（驗餘總淨重伍點貳肆公克）均沒收銷燬。
    事  實
一、甲○○前於民國87年間，因偽造有價證券案件，經臺灣士林
    地方法院以87年度訴緝字第17號判處有期徒刑3年6月確定，
    後經撤銷假釋再執行後，甫於97年8月3日執行完畢；另因施
    用毒品案件，經觀察、勒戒、強制戒治後，於95年2月9日強
    制戒治執行完畢。竟仍基於施用第1級毒品海洛因、第2級毒
    品甲基安非他命之犯意，於98年8月20日下午6時許，在臺北
    市大同區○○○路○段82號2樓住處，以將海洛因及甲基安非
    他命混合於香煙吸用之方式，施用第1級毒品海洛因及第2級
    毒品甲基安非他命。嗣因另案經通緝，於98年8月21日下午3
    時30分，為臺北市政府警察局中山分局警員緝獲，經警於同
    日下午5時許，在臺北市中山區○○○路○ 段1號之臺北市政
    府警察局中山分局詢問時，為警扣得其持有之第1 級毒品海
    洛因5包 (總淨重1.60公克)及第2級毒品甲基安非他命2包 (
    驗餘總淨重5.26公克)，始循線查知上情。
二、案經臺北市政府警察局中山分局報請臺灣臺北地方法院檢察
    署檢察官偵查起訴。
    理  由
一、上開事實業據被告甲○○於本院審理時坦承不諱，並有扣案
    海洛因5包、甲基安非他命2包在案，且有法務部調查局濫用
    藥物實驗室毒品鑑定書、臺北市政府警察局鑑驗通知書、搜
    索扣押筆錄及扣押物品目錄表、相關扣案物品照片可證；而
    被告採尿送驗之結果，其尿液確呈海洛因於體內代謝還原之
    嗎啡、甲基安非他命陽性反應，此亦有臺北市政府警察局偵
    辦毒品案件尿液檢委驗單及台灣尖端先進生技醫藥股份有限
    公司濫用藥物尿液檢驗報告書在卷足憑，均核與被告自白相
    符。被告犯行事證明確，應依法論科。
二、核被告所為，係犯毒品危害防制條例第10條第1項及第2項之
    施用第1級及第2級毒品罪;而其持有扣案之第1級毒品海洛因
    及第2 級毒品甲基安非他命之行為，既意在供己施用，分別
    為其施用第1級毒品海洛因、施用第2級毒品甲基安非他命之
    高度行為所吸收，不另論罪；又被告所犯施用第1 級毒品海
    洛因、施用第2級毒品甲基安非他命之2罪，既係一併施用，
    其以1行為觸犯2罪名，應依刑法第55條前段想像競合犯規定
    ，從一重之施用第1 級毒品罪處斷。另查被告前因偽造有價
    證券案件，經臺灣士林地方法院判處有期徒刑3年6月確定，
    而於97年8月3日執行完畢，此有臺灣高等法院被告前案紀錄
    表在卷可查，其於5 年以內故意再犯本件有期徒刑以上之刑
    之罪，應論以累犯，並依法加重其刑。爰審酌被告之素行不
    佳，有施用毒品之犯行，犯罪後坦承犯行，及施用毒品係自
    殘行為，損害自己之健康等一切情狀，量處有期徒刑8 月。
    至扣案之第1級毒品海洛因5包 (總淨重1.60公克)、第2級毒
    品甲基安非他命2包 (驗餘總淨重5.24公克)，則均應依毒品
    危害防制條例第18條第1項前段之規定，沒收銷燬之。
據上論斷，應依刑事訴訟法第273條之1第1 項、第299條第1項前
段，毒品危害防制條例第10條第1項、第2項、第11條第1項、第2
項、第18條第1項前段，刑法第11條前段、第47條第1項、第55條
前段，判決如主文。
本案經檢察官林冠佑到庭執行職務。
中    華    民    國    98    年    10    月    27    日
                  刑事第四庭    法  官  呂政燁
以上正本證明與原本無異。
如不服本判決應於收受送達後10日內向本院提出上訴書狀，並應
敘述具體理由；其未敘述上訴理由者，應於上訴期間屆滿後20日
內向本院補提理由書（均須按他造當事人之人數附繕）「切勿逕
送上級法院」。
                                書記官  呂欣穎
中    華    民    國    98    年    10    月    27    日
附錄本案論罪科刑法條全文：
毒品危害防制條例第10條
施用第一級毒品者，處 6 月以上 5 年以下有期徒刑。
施用第二級毒品者，處 3 年以下有期徒刑。
毒品危害防制條例第11條
持有第一級毒品者，處 3 年以下有期徒刑、拘役或新臺幣 5 萬
元以下罰金。
持有第二級毒品者，處 2 年以下有期徒刑、拘役或新臺幣 3 萬
元以下罰金。
持有專供製造或施用第一、二級毒品之器具者，處 1 年以下有
期徒刑、拘役或新臺幣 1 萬元以下罰金。
持有毒品達一定數量者，加重其刑至二分之一，其標準由行政院
定之。
毒品危害防制條例第18條
查獲之第一、二級毒品及專供製造或施用第一、二級毒品之器具
，不問屬於犯人與否，均沒收銷燬之；查獲之第三、四級毒品及
製造或施用毒品之器具，無正當理由而擅自持有者，均沒入銷燬
之。但合於醫藥、研究或訓練之用者，得不予銷燬。
前項合於醫藥、研究或訓練用毒品或器具之管理辦法，由法務部
會同行政院衛生署定之。


司法院資訊處製作；財團法人民間司法改革基金會備份。
